---
# Preámbulo con paquetes y definiciones básicas
# Se incluyen los comandos mínimos de LaTeX
#title: Tarea 0N\\ Materia
author:
 - Adriana Haydeé Contreras Peruyero\and
 - Alejandro Jiménez Palestino\and
 - Andrés Peña Montalvo\and
 - Arturo Sánchez González\and
 - Jesus Alberto Urrutia Camacho
header-includes:
  - \usepackage{array}
  - \usepackage{booktabs}
  - \usepackage{amsmath}
  - \usepackage{amssymb}
  - \usepackage{mathtools}
  - \usepackage{braket}
  - \usepackage[shortlabels]{enumitem}
  - \usepackage[spanish]{babel}
  - \decimalpoint
  - \usepackage{graphicx}
  - \usepackage{caption}
  - \renewcommand{\and}{\\}
  - \renewcommand{\arraystretch}{1.2}
  - \usepackage{booktabs}
  - \usepackage{float}
  - \usepackage[font=small,labelfont=bf]{caption}
  - \usepackage{fancyhdr}
  - \newcommand{\mb}[1]{\mathbb{#1}}
output: pdf_document
---

<!-- El siguiente código sirve para poner el logo del encabezado. -->
\pagestyle{fancy}
\fancyhf{}

\rhead{\begin{picture}(0,0) 
\put(-40,-20)
{\includegraphics[width=30mm]
{images/iimas}} 
\end{picture}}

\renewcommand{\headrulewidth}{0pt}
\rfoot[\thepage]{\vspace{-0.5cm} \thepage}


```{r setup, include = FALSE}
knitr::opts_chunk$set(echo = TRUE)
```

```{r include = FALSE, echo = FALSE}
##  LIBRERÍAS
# Aquí vamos a incluir las librerías que necesitemos
# En donde se pongan pedazos de código, únicamente se comentará
# Es BUENA PRÁCTICA poner las librerías al principio, por ello las ponemos aquí
# library(library_name)
```


 \begin{center}
 \bigskip 
 \textbf{\Large Tarea 0N \\ Materia}
 \end{center}
 
 - Adriana Haydeé Contreras Peruyero\and
 - Alejandro Jiménez Palestino\and
 - Andrés Peña Montalvo\and
 - Arturo Sánchez González\and
 - Jesus Alberto Urrutia Camacho


# Aquí va todo el contenido

_Quizá con letras cursivas_ o `código`, o *remarcadas*.

---
<!-- por si necesitamos incluir referencias -->
\begin{thebibliography}{99}
  \bibitem{autor23}
      Nombre del autor,
      \emph{Título del libro},
      núm. ed.,
      Editorial,
      año.
      
\end{thebibliography}
